Images des répertoires du notaire Denis Charles Bonnomet pour l'étude XXXVI
Archives nationales de France
Images des répertoires du notaire Denis Charles Bonnomet pour l'étude XXXVI
21 juillet 1781 - 30 juin 1807
MC/RE/XXXVI/7 - MC/RE/XXXVI/9
Etude XXXVI; Bonnomet, Denis-Charles
3 registres
Archives nationales de France
Minutes et répertoires: la loi 2008-696 du 15 juillet 2008 relative aux archives a fixé à 75 ans à compter de la date de l'acte, ou à 25 ans à compter de la date du décès de l'intéressé si ce délai est plus bref, le délai de communication des minutes et répertoires des notaires; ce délai est porté à 100 ans à compter de la date de l'acte si le document se rapporte à un mineur (code du Patrimoine, articles L213-2, 4e d et 5e).
Autres documents de l'étude (dossiers de clients, comptabilité...): s'agissant d'archives privées, ces documents sont communicables selon les modalités fixées par le déposant ou le donateur.
Certains documents ne sont pas accessibles sous leur forme originale en raison de leur mauvais état de conservation.
Répertoire versé aux Archives nationales en 1982.
Images des répertoires de l’étude XXXVI
Archives de l'étude XXXVI
répertoire d'officier public ministériel
- Répertoire chronologique pour la période du 21 juillet 1781 au 31 janvier 1791, 21 juillet 1781 - 31 janvier 1791; MC/RE/XXXVI/7
  Le répertoire contient les informations suivantes: 1. nature de l'acte; 2. nom, prénom, des parties; 3. date du jour.
  répertoire
  - Page de titre: "Répertoire des actes passés devant Me Denis Charles François Bonnomet avocat au Parlement Conseiller du Roy Notaire au Châtelet de Paris depuis le 21 juillet 1781, qu'il a été reçu audit office à la place de Me Louis Grégoire Collas de Marimon jusqu'au 31 janvier 1791 [...]"., 1
  - Liste chronologique des actes pour la période du 21 juillet au 31 décembre 1781, 21 juillet - 31 décembre 1781; 3-28
  - Liste chronologique des actes pour la période du 4 janvier au 31 décembre 1782, 4 janvier - 31 décembre 1782; 29-97
  - Liste chronologique des actes pour la période du 2 janvier au 31 décembre 1783, 2 janvier - 31 décembre 1783; 98-124
  - Liste chronologique des actes pour la période du 5 janvier au 31 décembre 1784, 5 janvier - 31 décembre 1784; 125-262
  - Liste chronologique des actes pour la période du 3 janvier au 31 décembre 1785, 3 janvier - 31 décembre 1785; 263-362
  - Liste chronologique des actes pour la période du 2 janvier au 31 décembre 1786, 2 janvier - 31 décembre 1786; 363-455
  - Liste chronologique des actes pour la période du 3 janvier au 31 décembre 1787, 3 janvier - 31 décembre 1787; 456-531
  - Liste chronologique des actes pour la période du 2 janvier au 31 décembre 1788, 2 janvier - 31 décembre 1788; 534-603
  - Liste chronologique des actes pour la période du 3 janvier au 31 décembre 1789, 3 janvier - 31 décembre 1789; 604-650
  - Liste chronologique des actes pour la période du 2 janvier au 29 décembre 1790, 2 janvier - 29 décembre 1790; 651-681
  - Liste chronologique des actes pour la période du 1er janvier au 29 janvier 1791, 1er janvier - 29 janvier 1791; 681-696
- Répertoire chronologique pour la période du 1er février 1791 au 5ème jour complémentaire an X (1er février 1791 - 22 septembre 1802), 1er février 1791 - 5ème jour complémentaire an X (1er février 1791 - 22 septembre 1802); MC/RE/XXXVI/8
  - Page de titre: "Répertoire des actes passés devant Me Denis Charles François Bonnomet Notaire depuis le 1er février 1791 jusqu'au [...]"., 1 r°
  - Liste chronologique des actes pour la période du 1er février au 31 décembre 1791, 1er février - 31 décembre 1791; 2 r°-27 bis v°
  - Liste chronologique des actes pour la période du 2 janvier au 31 décembre 1792, 2 janvier - 31 décembre 1792; 28 r°-52 r°
  - Liste chronologique des actes pour la période du 2 janvier au 31 décembre 1793, 2 janvier - 31 décembre 1793; 52 r°-75 r°
  - Liste chronologique des actes pour la période du 12 nivôse an II au 11 nivôse an III (1er janvier - 31 décembre 1794), 12 nivôse an II - 11 nivôse an III (1er janvier - 31 décembre 1794); 75 r°-101 r°
  - Liste chronologique des actes pour la période du 12 nivôse an III au 9 nivôse an IV (1er janvier - 30 décembre 1795), 12 nivôse an III - 9 nivôse an IV (1er janvier - 30 décembre 1795); 101 r°-118 r°
  - Liste chronologique des actes pour la période du 11 nivôse an IV au 9 nivôse an V (1er janvier - 29 décembre 1796), 11 nivôse an IV - 9 nivôse an V (1er janvier - 29 décembre 1796); 118 r°-128 r°
  - Liste chronologique des actes pour la période du 15 nivôse an V au 8 nivôse an VI (4 janvier - 28 décembre 1797), 15 nivôse an V - 8 nivôse an VI (4 janvier - 28 décembre 1797); 128 r°-142 v°
  - Liste chronologique des actes pour la période du 13 nivôse an VI au 9 nivôse an VII (2 janvier - 29 décembre 1798), 13 nivôse an VI - 9 nivôse an VII (2 janvier - 29 décembre 1798); 142 v°-158 v°
  - Liste chronologique des actes pour la période du 16 nivôse an VII au 5 nivôse an VIII (5 janvier - 26 décembre 1799), 16 nivôse an VII - 5 nivôse an VIII (5 janvier - 26 décembre 1799); 158 v°-194 v°
  - Liste chronologique des actes pour la période du 11 nivôse an VIII au 6 nivôse an IX (1er janvier - 27 décembre 1800), 11 nivôse an VIII - 6 nivôse an IX (1er janvier - 27 décembre 1800); 194 v°-237 r°
  - Liste chronologique des actes pour la période du 11 nivôse an IX au 9 nivôse an X (1er janvier - 30 décembre 1801), 11 nivôse an IX - 9 nivôse an X (1er janvier - 30 décembre 1801); 237 r°-266 v°
  - Liste chronologique des actes pour la période du 12 nivôse au 5ème jour complémentaire an X (2 janvier - 22 septembre 1802), 12 nivôse - 5ème jour complémentaire an X (2 janvier - 22 septembre 1802); 266 r°-291 v°
- Répertoire chronologique pour la période du 2 vendémiaire an XI au 30 juin 1807 (24 septembre 1802 - 30 juin 1807), 2 vendémiaire an XI - 30 juin 1807 (24 septembre 1802 - 30 juin 1807); MC/RE/XXXVI/9; Le registre comporte 133 feuillets et fait partie d'un registre de 235 feuillets de papier manuscrits, hauteur 35.5 x largeur 25 cm, composé de 7 cahiers foliotés par le notaire. Le registre est en bon état. Les feuillets 110 et 119 sont déchirés. Registre folioté en 2004 (foliotation non visible à l'écran). Le registre comporte 133 feuillets et fait partie d'un registre de 235 feuillets de papier manuscrits, hauteur 35.5 x largeur 25 cm, composé de 7 cahiers foliotés par le notaire. Le registre est en bon état. Les feuillets 110 et 119 sont déchirés. Registre folioté en 2004 (foliotation non visible à l'écran). Le registre comporte 133 feuillets et fait partie d'un registre de 235 feuillets de papier manuscrits, hauteur 35.5 x largeur 25 cm, composé de 7 cahiers foliotés par le notaire. Le registre est en bon état. Les feuillets 110 et 119 sont déchirés. Registre folioté en 2004 (foliotation non visible à l'écran). Le registre comporte 133 feuillets et fait partie d'un registre de 235 feuillets de papier manuscrits, hauteur 35.5 x largeur 25 cm, composé de 7 cahiers foliotés par le notaire. Le registre est en bon état. Les feuillets 110 et 119 sont déchirés. Registre folioté en 2004 (foliotation non visible à l'écran).
  Le registre contient aussi le répertoire du notaire Charles Louis Béville pour la période du 4 juillet 1807 au 6 janvier 1813.
  Le répertoire contient les informations suivantes: 1. le n° de l'acte dans l'année; 2. date du jour; 3. nature de l'acte passé en brevet; 4. nature de l'acte passé en minute; 5. nom, prénom, domicile des parties, indication sur la situation et les prix des biens; 6. date d'enregistrement de l'acte; 7. droits d'enregistrement.
  Attention: seuls les actes passés en minute sont conservés; les actes mentionnés dans le répertoire comme passés en simple brevet (colonne 3) ne sont pas conservés par les notaires et ne sont donc pas versés au Minutier (ils sont remis aux clients).
  - Liste chronologique des actes pour la période du 2 vendémiaire au 10 nivôse an XI (24 septembre - 31 décembre 1802), 2 vendémiaire - 10 nivôse an XI (24 septembre - 31 décembre 1802); 1 r°-11 r°
  - Liste chronologique des actes pour la période 15 nivôse an XI au 9 nivôse an XII (5 janvier - 31 décembre 1803), 11 r°- 36 v°
  - Liste chronologique des actes pour la période du 11 nivôse an XII au 10 nivôse an XIII (2 janvier - 30 décembre 1804), 11 nivôse an XII - 10 nivôse an XIII (2 janvier - 30 décembre 1804); 36 v°- 57 v°
  - Liste chronologique des actes pour la période du 12 nivôse an XIII au 9 nivôse an XIV (2 janvier - 30 décembre 1805), 12 nivôse an XIII - 9 nivôse an XIV (2 janvier - 30 décembre 1805); 57 v°-73 r°
  - Liste chronologique des actes pour la période du 2 janvier au 31 décembre 1806, 2 janvier - 31 décembre 1806; 73 r°-91 r°
  - Liste chronologique des actes pour la période du 4 janvier au 30 juin 1807, 4 janvier - 30 juin 1807; 91 r°-102 v°